Minutes et répertoires du notaire Jean JACQUES, 30 octobre 1548 - 1er septembre 1567 (étude XXIII)
Archives nationales
- Minutes de Jean JACQUES, 30 octobre 1548 - 1er septembre 1567; MC/ET/XXIII/2 - MC/ET/XXIII/33
  - Minutes. 1551, 3 avril - 1552, 16 avril, 3 avril 1551 - 16 avril 1552; MC/ET/XXIII/6; registre
    - Reconnaissance de dette, condamnation civile., 10 avril 1551; MC/ET/XXIII/6
      Nom, qualité: (M.) La Mothe de, Louis (bourgeois de Paris).
      Intervenant 4, indirect:
      Nom, qualité: (M.) La Mothe de, Jean (aine).
      Relations: fils de l'intervenant 3
    - Reconnaissance de dette et remise de mobilier en gage, condamnation civile pour homicide., 10 avril 1551; MC/ET/XXIII/6
      Nom, qualité: (Mme ou Mlle) Fabien, Isabeau.
      État civil: veuve.
      Nom, qualité: (M.) La Mothe de, Jean.
      Profession: carrier (maitre), Paris.
    - Quittance, partie de condamnation civile pour homicide., 10 avril 1551; MC/ET/XXIII/6
      Profession: capitaine de gens de pied pour le roi
    - Remise de pieces, cahier de depenses d'une coupe de bois, Chevreuse (Yvelines)., 10 avril 1551; MC/ET/XXIII/6
      Nom, qualité: (M.) Geoffroy, Guillaume.
      Relations: au service de l'intervenant 2.
      Nom, qualité: (M.) Michon, Augustin (bourgeois de Paris)
    - Remise de pieces, cahier de recettes d'une coupe de bois, Chevreuse (Yvelines)., 10 avril 1551; MC/ET/XXIII/6
    - Attestation, coupe de 1638 baliveaux, Chevreuse (Yvelines) Chamgarnier., 10 avril 1551; MC/ET/XXIII/6
      Nom, qualité: (M.) Michon, Augustin (bourgeois de Paris).
      Relations: acheteur de l'intervenant 2.
      Nom, qualité: (M.) Bretagne de, Jean (duc d'etampes)
    - Vente, coupe de bois, Royat (Puy-de-Dôme) Saint-Sars., 13 avril 1551; MC/ET/XXIII/6
      Nom, qualité: (M.) Turtault, Antoine.
      Profession: marechal (compagnon), Royat (Puy-de-Dôme).
      Domicile: Royat (Puy-de-Dôme).
      Nom, qualité: (M.) Croussolles, Benoit.
      Profession: marchand, Clermont-Ferrand (Puy-de-Dôme).
      Domicile: Clermont-Ferrand (Puy-de-Dôme)
    - Procuration acte, plaidoirie., 15 avril 1551; MC/ET/XXIII/6
      Nom, qualité: (M.) Bassat de, Ogier.
      Profession: huissier en la chambre des comptes et tresor, Paris.
      Nom, qualité: (M.) Potdevin, Nicole.
    - Transaction, rente, constitution., 15 avril 1551; MC/ET/XXIII/6
      Nom, qualité: (M.) Delafosse, Jean.
      Profession: avocat au bailliage, Amiens (Somme).
      Domicile: Amiens (Somme).
      Relations: acheteur de l'intervenant 4.
      Nom, qualité: (M.) Fouasse, Jean.
      État civil: marié.
      Profession: procureur aux elus, Paris.
      Relations: époux de l'intervenant 3.
      Nom, qualité: (Mme ou Mlle) Mouret, Marguerite.
      État civil: mariée.
      Relations: fille de l'intervenant 4.
      Nom, qualité: (M.) Mouret, Nicolas.
      constitution de rente; accord
    - Bail à loyer, maison grange terre rentes, Saint-Gengoux-le-Royal (Saône-et-Loire)., 20 avril 1551; MC/ET/XXIII/6
      Nom, qualité: (M.) Mercier, Thomas.
      Profession: praticien en cour laie, Paris.
      Nom, qualité: (M.) Poncelet, Philbert.
      Profession: clerc et praticien en cour laie, Paris.
      Relations: stipulant pour l'intervenant 03.
      Nom, qualité: (M.) Poncelet, Pierre.
      Profession: notaire royal, Saint-Gengoux-le-Royal (Saône-et-Loire).
      Domicile: Saint-Gengoux-le-Royal (Saône-et-Loire).
      Relations: frère de l'intervenant 2
    - Transaction, cession, terre et rente, Prunay-en-Yvelines (Yvelines)., 21 avril 1551; MC/ET/XXIII/6
      Nom, qualité: (M.) Dugard, Jean.
      Profession: praticien en cour laie, Prunay-en-Yvelines (Yvelines).
      Domicile: Prunay-en-Yvelines (Yvelines).
      Nom, qualité: (M.) Le Voyer, Jean (écuyer, seigneur de villiers).
      Profession: marechal des logis du roi
      transport de droits; accord
    - Procuration en blanc, plaidoirie., 22 avril 1551; MC/ET/XXIII/6
      Nom, qualité: (M.) Joyeulx, Guillaume (bourgeois de niort).
      Profession: marchand, echevin, Niort (Deux-Sèvres)
    - Donation entre vifs, terre, Bury (Oise) Marard., 22 avril 1551; MC/ET/XXIII/6
      Nom, qualité: (Mme ou Mlle) Vauldrey de, Barbe.
      Relations: épouse de l'intervenant 2.
      Nom, qualité: (M.) Erquevillier D', Denis (écuyer, seigneur d'auvillers).
      Nom, qualité: (M.) Disgne, Antoine.
      Relations: cousin(e) de l'intervenant 1
      donation
    - Transaction, quittance., 23 avril 1551; MC/ET/XXIII/6
      Nom, qualité: (M.) Le Tirant, Antoine.
      Profession: avocat au Parlement, Paris.
      Intervenant 2, 02VVE03`02MRE04:
      Nom, qualité: (Mme ou Mlle) Gaillon de, Jeanne.
      Domicile: Saint-Martin-de-Brethencourt (Yvelines).
      Nom, qualité: (M.) Lebedeau, Pierre.
      Profession: prévôt, Saint-Martin-de-Brethencourt (Yvelines).
      Nom, qualité: (personne morale) Lebedeau (enfants).
      Relations: enfants de l'intervenant 2, enfants de l'intervenant 3
      quittance; accord
    - Quittance., 24 avril 1551; MC/ET/XXIII/6
      Nom, qualité: (M.) Ernault, Jean.
      Profession: chanoine, Mans (le) (Sarthe).
      Nom, qualité: (M.) Bertrand, Etienne.
      Profession: chanoine, Angers (Maine-et-Loire).
      Relations: representé(e) par l'intervenant 03.
      Nom, qualité: (M.) Carmer, Jean
    - Quittance, depens., 28 avril 1551; MC/ET/XXIII/6
      Nom, qualité: (M.) Geoffroy, Jean.
      Profession: marchand, Maule (Yvelines), Bois-Henri.
      Domicile: Maule (Yvelines) Bois-Henri.
      Nom, qualité: (M.) Geoffroy, Philippes.
      Profession: etudiant, Orleans (Loiret).
      Domicile: Orleans (Loiret).
      Relations: fils de l'intervenant 1.
      Nom, qualité: (M.) Edeline, Pierre.
      Profession: lieutenant-general, Nogent-le-Roi (Eure-et-Loir).
      Domicile: Nogent-le-Roi (Eure-et-Loir).
      Relations: époux de l'intervenant 4.
      Nom, qualité: (Mme ou Mlle) Le Grand, Marguerite.
      Domicile: Nogent-le-Roi (Eure-et-Loir)
    - Desaveu, concordat., 28 avril 1551; MC/ET/XXIII/6
      Nom, qualité: (M.) Taupieres, Robert.
      Profession: religieux profes, Reims (Marne), Abbaye Saint-Nicaise.
      Nom, qualité: (M.) Charlot, Louis.
      Relations: procureur de l'intervenant 3.
      Nom, qualité: (M.) Coquillart, Guillaume.
      Profession: chanoine prebende, Reims (Marne), Notre-Dame.
      Domicile: Reims (Marne)
    - Procuration en blanc, prise de possession de cure, Bouchage (le) (Charente) Eglise Notre-Dame., 29 avril 1551; MC/ET/XXIII/6
      Nom, qualité: (M.) Roussel, Jean.
      Profession: curé, Bouchage (le) (Charente), Eglise Notre-Dame.
    - Procuration acte, plaidoirie., 29 avril 1551; MC/ET/XXIII/6
      Nom, qualité: (M.) Du Mollard, Sebastien (écuyer).
      Profession: serviteur de monsieur de canaples.
      Nom, qualité: (M.) Du Molard, Jean (écuyer).
      Domicile: Saint-Jean-de-Poinctieres Pres Lyon (Rhône)
    - Procuration acte, foi et hommage au sieur de courtenay, Villars, gravelle en Gatinais (la)., 30 avril 1551; MC/ET/XXIII/6
      Nom, qualité: (M.) Allegrin, Jacques (seigneur de villars et de la gravelle-en-gatinais).
      Nom, qualité: (M.) Le Cieu, Jean.
      Profession: clerc des finances de la maison du roi
    - Vente, maison (portion de), Orleans (Loiret) Rue Saint-Germain., 30 avril 1551; MC/ET/XXIII/6
      Nom, qualité: (M.) Dosnon de, Jean.
      Profession: marchand, Tours (Indre-et-Loire).
      Domicile: Tours (Indre-et-Loire).
      Relations: fils de l'intervenant 2, héritier de l'intervenant 2.
      Nom, qualité: (M.) Dosnon de, Agnan.
      Profession: procureur, Orleans (Loiret).
      Nom, qualité: (Mme ou Mlle) Proust, Mesmyne.
      Relations: veuve de l'intervenant 2
    - Donation entre vifs, seigneurie, Neufville-en-Beauce, congy Dosnonnerye (la)., 30 avril 1551; MC/ET/XXIII/6
      Profession: Marchand (TOURS), 37.
      Relations: père de l'intervenant 1
    - Vente, vigne, Montfermeil (Seine-Saint-Denis) Change (le)., 4 mai 1551; MC/ET/XXIII/6
      Nom, qualité: (M.) Louvet, Antoine.
      Profession: fruitier (marchand), Montfermeil (Seine-Saint-Denis).
      Domicile: Montfermeil (Seine-Saint-Denis).
      Nom, qualité: (Mme ou Mlle) Flament, Gillon.
      Domicile: Montfermeil (Mayenne).
      Nom, qualité: (M.) Duval, Aubert.
    - Rente fonciere, titre nouvel, terre, Marles-en-Brie (Seine-et-Marne) Navelle (la)., 6 mai 1551; MC/ET/XXIII/6
      Nom, qualité: (M.) Barreau, Antoine.
      Nom, qualité: (Mme ou Mlle) Le Maire, Genevieve.
      État civil: veuve remariee.
      Nom, qualité: (M.) Helye, Jean (bourgeois de Paris).
      Nom: Chapitre de La Cathedrale Saint-Etienne.
      Domicile: Meaux (Seine-et-Marne)
      titre nouvel; bail
    - Transaction, desistement BOURSE AU COLLEGE DES LOMBARDS PARIS., 6 mai 1551; MC/ET/XXIII/6
      Nom, qualité: (M.) Parpaglyon, Vincent.
      Profession: boursier au college des lombards, Paris.
      Nom: College Des Lombards.
      Nom, qualité: (M.) Ferreis de, Jean (noble homme).
      Profession: proviseur, Paris, College Des Lombards
      Date de révision: 2012
    - Reconnaissance de dette., 6 mai 1551; MC/ET/XXIII/6
      Nom, qualité: (M.) Bonnaire, Pierre.
      Profession: boucher (marchand), Athis-Mons (Essonne), Monts-Sur-Orge.
      Domicile: Athis-Mons (Essonne) Monts-Sur-Orge.
      Nom, qualité: (M.) Le Cousturier, Henry (bourgeois de Paris).
    - Quittance, loyer., 7 mai 1551; MC/ET/XXIII/6
      Nom, qualité: (M.) Charpin, Pierre.
      Nom, qualité: (M.) Le Roy Dit Regieux, Louis.
    - Procuration acte, plaidoirie., 8 mai 1551; MC/ET/XXIII/6
      Nom, qualité: (M.) Maugard, Philippe.
      Profession: marchand, Niort (Deux-Sèvres).
      Domicile: Niort (Deux-Sèvres).
      Nom, qualité: (M.) Marzellay de, Louis.
    - Declaration, opposition à requete., 9 mai 1551; MC/ET/XXIII/6
      Nom, qualité: (M.) Brulle, Simon.
      Profession: commissaire examinateur au Châtelet, Paris.
      Nom, qualité: (Mme ou Mlle) Douville, Catherine.
    - Procuration en blanc, demande de partage de maison, Chevreuse (Yvelines) Au Bout de La Halle., 12 mai 1551; MC/ET/XXIII/6
      Nom, qualité: (M.) Bouthery, Damien.
      Profession: marchand de vin, Paris.
      Nom, qualité: (Mme ou Mlle) Symonneau, Jeanne.
      Relations: fille de l'intervenant 3.
      Nom, qualité: (Mme ou Mlle) Rousseau, Jeanne.
      Domicile: Chevreuse (Yvelines).
      Relations: veuve de l'intervenant 4.
      Nom, qualité: (M.) Symonneau, Etienne.
      Profession: barbier chirurgien, Chevreuse (Yvelines).
      Domicile: Chevreuse (Yvelines)
    - Procuration en blanc, plaidoirie., 16 mai 1551; MC/ET/XXIII/6
      Nom, qualité: (M.) Charpentier, Jean.
    - Rente fonciere, titre nouvel, maison et terre, Verrieres-le-Buisson (Essonne)., 20 mai 1551; MC/ET/XXIII/6
      Nom, qualité: (M.) Baudart, Jean.
      Nom, qualité: (M.) Patys, Robert.
      Profession: laboureur, Verrieres-le-Buisson (Essonne).
      Domicile: Verrieres-le-Buisson (Essonne)
    - Procuration acte, présence à l'ouverture d'un coffre et rapporter titres et papiers., 23 mai 1551; MC/ET/XXIII/6
      Nom, qualité: (M.) Marin, Jerome (chevalier, seigneur de fismes).
      Profession: capitaine de mille hommes de pied.
      Nom, qualité: (M.) Mymin, Nicole.
      Profession: avocat, Reims (Marne).
      Domicile: Reims (Marne).
      Nom, qualité: (M.) Rolequin, Georges.
      Profession: receveur des seigneuries.
      Relations: au service de l'intervenant 1.
      Nom, qualité: (M.) Marin, Francisque.
      Relations: neveu de l'intervenant 1.
    - Transport, obligation., 25 mai 1551; MC/ET/XXIII/6
      Nom, qualité: (M.) Hegues de, Jean (écuyer, seigneur de verrettes).
      Nom, qualité: (M.) Le Verteur, Nicolas.
      Nom, qualité: (M.) Bonvillier de, Jean.
      Relations: époux de l'intervenant 4, débiteur de l'intervenant 1.
      Nom, qualité: (Mme ou Mlle) Cossart, Guillemette.
      obligation; transport de droits
    - Obligation, pret., 26 mai 1551; MC/ET/XXIII/6
      Nom, qualité: (M.) Bretagne de, Jean (duc d'etampes, comte de poitiers).
      Profession: gouverneur et lieutenant general du duche de Bretagne.
      Nom, qualité: (M.) Luxembourg de, Charles (comte de martigues).
      obligation
    - Quittance, condamnation civile., 28 mai 1551; MC/ET/XXIII/6
      Nom, qualité: (Mme ou Mlle) Debilly, Perrette.
      Profession: laboureur, Septeuil (Yvelines).
      Domicile: Septeuil (Yvelines).
      Nom, qualité: (M.) Dunesmes, Jacques.
      État civil: detenu au petit-chatelet.
      Domicile: Mantes (Yvelines).
      Relations: representé(e) par l'intervenant 04.
      Nom, qualité: (M.) Chevallier, Nicolas.
      Profession: marchand, Mantes (Yvelines).
      Domicile: Mantes (Yvelines)
    - Obligation., 28 mai 1551; MC/ET/XXIII/6
      Domicile: Septeuil (Yvelines)
    - Mariage., 31 mai 1551; MC/ET/XXIII/6
      Nom, qualité: (M.) Le Fevre, Pierre.
      Profession: boulanger (compagnon), Paris.
      Nom, qualité: (Mme ou Mlle) Duloir, Antoinette.
      Profession: servante, Paris.
      Relations: fille de l'intervenant 3, au service de l'intervenant 4.
      Nom, qualité: (M.) Duloir, Michel.
      Profession: laboureur, Solers (Seine-et-Marne).
      Domicile: Solers (Seine-et-Marne) Soullare-En-Brie.
      Nom, qualité: (Mme ou Mlle) Audry, Anne.
      Relations: veuve de l'intervenant 5.
      Intervenant 5, indirect:
      Nom, qualité: (M.) Belut, Pierre.
    - Procuration acte, plaidoirie., 2 juin 1551; MC/ET/XXIII/6
      Nom, qualité: (M.) Chevalier, Claude.
      Profession: vicaire, Unverre (Eure-et-Loir), Briche (la).
      Domicile: Unverre (Eure-et-Loir) Briche (la).
      Nom, qualité: (M.) Dautissan, Nicole.
    - Procuration acte, plaidoirie et recouvrement de sommes dues., 2 juin 1551; MC/ET/XXIII/6
      Nom, qualité: (M.) Palieons, Antoine.
      Profession: marchand, Moulins (Allier).
      Domicile: Moulins (Allier).
      Nom, qualité: (M.) Bordeaulx de, Jean.
      Relations: débiteur de l'intervenant 1.
      Nom, qualité: (M.) Brigallier, Nicolas.
      Nom, qualité: (M.) Chesneau, Jean.
      Profession: clerc suivant les finances, Moulins (Allier).
      Domicile: Moulins (Allier)
    - Sommation., 2 juin 1551; MC/ET/XXIII/6
      Nom, qualité: (M.) Lallement, Etienne.
      Profession: notaire secrétaire du roi.
      Nom, qualité: (M.) Guise de, Charles (cardinal de lorraine).
      Profession: archeveque, eveque, Reims, metz (51, 56).
      Relations: acheteur de l'intervenant 3.
      Nom, qualité: (M.) Bretagne de, Jean (duc d'etampes).
      Relations: débiteur de l'intervenant 4.
      Nom, qualité: (M.) Dey, Jean Baptiste (gentilhomme florentin).
      État civil: n- florentin.
      Profession: banquier, Paris.
    - Procuration acte, recouvrement d'une somme., 3 juin 1551; MC/ET/XXIII/6
      Nom, qualité: (M.) Pierrevive de, Antoine (seigneur de vaulx).
      Profession: maitre d'hotel ordinaire de la maison du roi.
      Nom, qualité: (M.) Bernard, Louis.
      Profession: marchand, Lyon (Rhône).
      Domicile: Lyon (Rhône).
      Nom, qualité: (M.) Albusse, Jean (seigneur d'yvor).
      Profession: notaire secrétaire du roi
    - Rente, titre nouvel., 3 juin 1551; MC/ET/XXIII/6
      Nom, qualité: (M.) Boutarvilliers de, Mathurin (seigneur de boutarvilliers).
      Nom, qualité: (Mme ou Mlle) Rohaut, Antoinette.
      Domicile: Bernes-sur-Oise (Val-d'Oise).
      Nom, qualité: (M.) Legrand, Florent.
      Profession: procureur au parlement, lieutenant general, Beaumont-sur-Oise (Val-d'Oise).
      Domicile: Beaumont-sur-Oise (Val-d'Oise)
    - Procuration acte, prise de possession de cure, Berthenonville (Eure) Molincourt., 6 juin 1551; MC/ET/XXIII/6
      Nom, qualité: (M.) Calnyere, Louis.
      Profession: curé, Berthenonville (Eure), Notre-Dame-De-Molincourt.
      Nom, qualité: (M.) Saulnyer, Cardin (vicomte de longchamp).
      Nom, qualité: (M.) Le Vasseur, Marin.
      Nom, qualité: (M.) Cordier, Nicolle.
      Profession: prêtre
    - Procuration en blanc, recouvrement de fermages, Malicorne (Yonne)., 6 juin 1551; MC/ET/XXIII/6
      Nom, qualité: (M.) Foussegues de, Jean (seigneur de malicorne).
      Profession: eveque, Tulle (Corrèze)
    - Bail à loyer, cure, Bray (Loiret)., 8 juin 1551; MC/ET/XXIII/6
      Nom, qualité: (M.) Moireau, Laurent.
      Profession: curé, Bray (Loiret), Saint-Jacques.
      Nom, qualité: (M.) Coutellier, Jacques.
      Profession: prêtre, Bray (Loiret).
      Domicile: Bray (Loiret)
    - Procuration acte, plaidoirie., 8 juin 1551; MC/ET/XXIII/6
      Intervenant 1, indirect:
      Nom, qualité: (M.) Beausse, Jean.
      Profession: marchand, Poitiers (Vienne).
      Domicile: Poitiers (Vienne).
      Nom, qualité: (M.) Bonneau, Jean.
      Relations: débiteur de l'intervenant 1
    - Vente, maison et terre, Saint-Galmier (Loire)., 9 juin 1551; MC/ET/XXIII/6
      Nom, qualité: (M.) Feullet, Louis.
      Profession: clerc et praticien en cour de Parlement, Paris.
      Nom, qualité: (M.) La Chaize de, Pierre.
    - Donation entre vifs, terre et seigneurie, Saint-Firmin-des-Pres (Loir-et-Cher) Brienconniere (la)., 11 juin 1551; MC/ET/XXIII/6
      Nom, qualité: (M.) Boelle de, Michel.
      Nom, qualité: (M.) Boelle de, Etienne.
      Profession: procureur au bailliage, Chartres (Eure-et-Loir).
      Domicile: Chartres (Eure-et-Loir).
      Relations: cousin(e) de l'intervenant 3, héritier de l'intervenant 3.
      Nom, qualité: (M.) Briencon, Jacques.
      Nom, qualité: (M.) Boelle de, Jean.
      Relations: frère de l'intervenant 1
    - Procuration acte, aveu de jardin, Mesnil-Aubry (le) (Val-d'Oise) Neufville (la)., 12 juin 1551; MC/ET/XXIII/6
      Nom, qualité: (M.) Du Trou, Jacques.
      Profession: fauconnier ou vicomte de turenne.
      Domicile: Mesnil-Aubry (le) (Val-d'Oise).
      Nom, qualité: (M.) Poussemotte, Jean.
    - Indemnite, promesse, cautionnement., 12 juin 1551; MC/ET/XXIII/6
      Nom, qualité: (M.) Gommez, Rodrigue.
      État civil: n- portugais.
      Nom, qualité: (M.) Fernandes, Jacques.
      Nom, qualité: (M.) Millot, Michel.
      Profession: gantier (maitre), Paris.
      Relations: caution de l'intervenant 1, caution de l'intervenant 2
      indemnité; cautionnement
    - Procuration acte, titre nouvel de rente constituee., 13 juin 1551; MC/ET/XXIII/6
      Nom, qualité: (M.) Brazeux, Jean (moyen).
      Profession: vigneron, Athis-Mons (Essonne).
      Domicile: Athis-Mons (Essonne) Mons-Sur-Orge.
      Nom, qualité: (M.) Grassin, Pierre (noble homme).
      Nom, qualité: (M.) Chevallier, Jacques.
    - Procuration en blanc, plaidoirie., 13 juin 1551; MC/ET/XXIII/6
      Nom, qualité: (M.) Le Royer, Jean.
    - Vente, vigne, Saint-Mande-les-Paris (Val-de-Marne) Mont-An-Poyvre., 14 juin 1551; MC/ET/XXIII/6
      Nom, qualité: (M.) Lyvernois, Jean.
      Profession: laboureur de vignes, Paris.
      Domicile: Reuilly (Paris).
      Nom, qualité: (Mme ou Mlle) Giroud, Etiennette.
      Nom, qualité: (M.) Garnier, Nicolle.
      Profession: notaire au Châtelet, Paris.
    - Bail à loyer, cens rentes et dimes et tiers des lods et ventes, Gentilly, arcueil, cachan (Val-de-Marne)., 14 juin 1551; MC/ET/XXIII/6
      Nom, qualité: (M.) Gouston, Pierre.
      Profession: religieux benedictin, prieur, Paris, Prieure Saint-Denis-De-La-Chatre.
      Nom, qualité: (M.) Dusye, Jean (aine).
      Profession: laboureur, Gentilly (Val-de-Marne).
      Domicile: Gentilly (Val-de-Marne)
    - Transaction, cession, mobilier., 16 juin 1551; MC/ET/XXIII/6
      Nom, qualité: (M.) Dupuys, Jean.
      Profession: couturier (compagnon), Paris.
      Nom, qualité: (M.) Oree, Nicolas.
      État civil: veuf.
      Profession: teinturier de draps (compagnon), Paris.
      Relations: veuf de l'intervenant 3.
      Nom, qualité: (Mme ou Mlle) Dupuye, Cecile.
      Relations: sœur de l'intervenant 1
      accord; cession
    - Rente, transport., 16 juin 1551; MC/ET/XXIII/6
      Nom, qualité: (Mme ou Mlle) Le Tirant, Guillemette.
      Domicile: Rosny (Yvelines).
      Nom, qualité: (M.) Bourgeois, Jean (écuyer).
      Profession: contrôleur du grenier à sel, Mantes (Yvelines).
      Nom, qualité: (M.) Le Tirant, Antoine (seigneur de villiers-landon).
      Relations: frère de l'intervenant 1.
      Nom, qualité: (M.) Le Tirant, Georges (écuyer, seigneur de la mare).
      Relations: neveu de l'intervenant 1, neveu de l'intervenant 3, débiteur de l'intervenant 1
    - Bail à loyer, maison, Paris rue Des Rosiers., 17 juin 1551; MC/ET/XXIII/6
      Nom, qualité: (M.) Bassac de, Ogier.
      Profession: huissier à la chambre des comptes et tresor, Paris.
      Nom, qualité: (M.) Lamoureux, Pierre.
      Profession: commis du receveur, sergent à cheval au Châtelet, Paris.
    - Consentement, reddition de compte par administrateurs judiciaires., 22 juin 1551; MC/ET/XXIII/6
      Nom, qualité: (M.) Boucher, Jean.
      Nom, qualité: (M.) Marcel, Jean (jeune).
      Profession: marchand, Pacy (Yonne), Ville.
      Domicile: Pacy (Yonne) Ville.
      Nom, qualité: (M.) Marcel, Pierre.
      Nom, qualité: (M.) Bernard, Jean.
      Domicile: Pacy (Yonne) Ville
    - Procuration en blanc, plaidoirie., 23 juin 1551; MC/ET/XXIII/6
      Nom, qualité: (Mme ou Mlle) Le Grand, Madeleine.
      Nom, qualité: (M.) Destamples, Francois.
    - Indemnite, promesse, cautionnement., 26 juin 1551; MC/ET/XXIII/6
      Nom, qualité: (M.) Fernandes, Jacquet.
      Relations: representé(e) par l'intervenant 01.
      Nom, qualité: (M.) Donnel, Francois (bourgeois de Paris).
    - Quittance., 26 juin 1551; MC/ET/XXIII/6
      Nom, qualité: (M.) Ducar, Nicolas (écuyer, seigneur de la roche-sommieres en poitou).
      Nom, qualité: (M.) Oudineau, Francois.
      Profession: clerc, Paris.
      Relations: au service de l'intervenant 3.
      Nom, qualité: (M.) La Grange de, Antoine.
    - Procuration en blanc, plaidoirie au possessoire., 28 juin 1551; MC/ET/XXIII/6
      Nom, qualité: (M.) Hemon, Guillaume.
      Profession: religieux benedictin, prieur, Rompon (Ardèche), Prieure Saint-Pierre
    - Vente, terre, Villembray (Oise)., 29 juin 1551; MC/ET/XXIII/6
      Nom, qualité: (M.) Leclerc, Quentin.
      Profession: prêtre habitue, Paris.
      Nom, qualité: (M.) Cachieulx, Guillaume.
      Profession: laboureur, Blacourt (Oise).
      Domicile: Blacourt (Oise)
    - Procuration acte, acceptation de legs., 30 juin 1551; MC/ET/XXIII/6
      Nom, qualité: (M.) Micheau, Jean.
      Relations: neveu de l'intervenant 2, legataire de l'intervenant 2.
      Nom, qualité: (M.) Micheau, Guillaume.
      Profession: prêtre.
      Domicile: Chateauneuf-sur-Charente (Charente).
      procuration; ratification
    - Rente, quittance de rachat., 1er juillet 1551; MC/ET/XXIII/6
      Nom, qualité: (M.) Chauvreulx, Raoul (Paris), Paris.
      Nom, qualité: (M.) Gazier, Michel (seigneur de chalonges).
      Profession: curé, Graverie (la) (Calvados)
    - extinction, pension de quinze livres sur la cure, Fontaine-les-Corps-Nus ou Fontaine-Chaalis (Oise)., 2 juillet 1551; MC/ET/XXIII/6
      Nom, qualité: (M.) Guibert, Advertin.
      Profession: curé, Montfarville (Manche), Barville.
      Nom, qualité: (M.) Creffin, Jean.
      Profession: curé, Fontaine-les-Corps-Nus (Oise)
    - Obligation, pret., 3 juillet 1551; MC/ET/XXIII/6
      Nom, qualité: (M.) Tasnier, Charles.
      Profession: praticien en cour laie.
      Nom, qualité: (M.) Chabast, Pierre.
      Profession: marchand, Moulins (Allier)
    - Procuration acte, plaidoirie., 4 juillet 1551; MC/ET/XXIII/6
      Nom, qualité: (M.) Le Roy, Jerome (jeune).
      Nom, qualité: (M.) Romeru, Robert
    - Transaction, retrait lignager de droiture., 4 juillet 1551; MC/ET/XXIII/6
      Nom, qualité: (M.) Thoreau, Mathurin.
      Profession: meunier (marchand), Saint-Gervais-de-Vic (Sarthe).
      Domicile: Saint-Gervais-de-Vic (Sarthe).